【裁判字號】    94,訴,2397
【裁判日期】    950126
【裁判案由】    偽造文書等
【裁判全文】
臺灣桃園地方法院宣示判決筆錄          94年度訴字第2397號
公  訴  人  台灣桃園地方法院檢察署檢察官
被      告  甲○○
                    巷222弄.
                    （現於台灣台中監獄執行中）
指定辯護人  本院公設辯護人杜逸新
上列被告因偽造文書等案件（起訴案號：93年度偵緝字第727 號
），於中華民國95年1月26日中午12時許，在本院第10 法庭宣示
判決，出席職員如下：
          法  官  王耀興
          書記官  劉晨輝
          通  譯
法官起立朗讀判決主文、犯罪事實要旨、處罰條文、附記事項，
及告以上訴限制、期間並提出上訴狀之法院，且諭知記載其內容
：
一、主  文：
    甲○○行使偽造私文書，足以生損害公眾及他人，處有期徒
    刑陸月。扣案之偽造「陳明華」印章壹枚、偽造之「陳明華
    」署名肆枚、印文枚均沒收。又共同意圖為自己不法之所
    有，以詐術使人將本人之物交付，處有期徒刑捌月；又共同
    連續意圖為自己不法之所有，以恐嚇使人將本人之物交付，
    未遂，處有期徒刑捌月；應執行有期徒刑有期徒刑壹年捌月
    。扣案之偽造「陳明華」印章壹枚、偽造之「陳明華」署名
    肆枚、印文枚均沒收。
二、犯罪事實要旨：
    甲○○基於偽造私文書之故意，先於民國九十一年間在台灣
    地區不詳地點委由不知情之成年篆刻師傅偽造陳明華之印章
    一枚，並於九十一年四月十五日，持於九十一年三月八日上
    午四時許在新竹縣新竹市振興停車場內所竊得之陳明華所有
    之身分證及偽造之印章（竊盜已另為不起訴處分），向新竹
    縣竹北市農會申請開戶，並在顧客基本資料變更登錄單、存
    戶資料、存款印鑑卡上偽造陳明華之署名三枚、印文二枚，
    並於同意書上偽造陳明華之署押及印文各一枚，表示「同意
    新竹縣竹北市農會得於法令許可之範圍內蒐集、電腦處理，
    國際傳遞及利用存款人之個人資料，並得將其提供予財團法
    人金融聯合徵信中心及財政部指定之機構建檔」之意思表示
    ，於其簽名蓋印後又將之交付予新竹縣竹北市農會人員而行
    使該私文書，足以生損害於陳明華及新竹縣竹北市農會對帳
    戶管理之正確性。嗣於九十三年七月五日上午五時三十分許
    ，因竊盜案經警在桃園縣大園鄉溪海村十七鄰二九號前逮捕
    ，而循線查獲，並扣得偽造之印章一枚。另與廖增全（另案
    審理）於九十一年五月初因自陳萬貴處聽聞乙○○所承包之
    桃園縣復興鄉○○村○○道路工程有偷工減料、未按圖施工
    之情節，遂共同基於意圖為自己不法所有之詐欺犯意聯絡，
    於同年月十五日晚間，先由廖增全至乙○○位於桃園縣復興
    鄉之工地拍照後，於同年月十七日十五時許，再由甲○○撥
    打電話予乙○○之弟葉日華，以詐術謊稱其係公共工程委員
    會處長所派遣之人員，因有人提供相片檢舉該工程，要乙○
    ○至新峰農會旁會面，乙○○到達後，三人復一同至乙○○
    位於桃園縣大溪鎮新峰村四鄰腦窟寮三三號之住處。甲○○
    與廖增全到達後接續以詐術向乙○○謊稱可以新台幣（下同
    ）二十萬元擺平此事，致使乙○○陷於錯誤，而交付二十萬
    元。迨二人離去後，乙○○撥打二人留下之行動電話號碼，
    發覺是空號，又打電話至縣政府查詢後，始知悉受騙，隨即
    追出攔下二人，索回交付之金錢。甲○○與廖增全心有不甘
    ，另行共同基於意圖為自己不法所有之概括犯意聯絡，於同
    日十九時許及二十時十分許，接續撥打電話予乙○○，以「
    我正在跑路，缺錢用，我現在正背著棺材，你若不付二十萬
    元的話，出入路口要小心，我隨時會對你不利」等語，恐嚇
    乙○○於同日二十時三十分許在桃園縣大溪鎮○○路○段「
    水源地餐廳」前交付二十萬元，乙○○因心生畏懼而同意，
    廖增全至該地取款時，經埋伏之員警當場逮捕而未遂。惟廖
    增全於經諭知限制住居釋放後，仍與甲○○承上揭恐嚇之概
    括犯意，於同年月十八日十四時許、十四時三十分許，打電
    話給乙○○，以「你很厲害，害我朋友廖增全被警方抓去，
    要作朋友或敵人都可以，讓你選，要作敵人的話，保證你的
    工程做不下去，我會製造假車禍撞你的工人，還要到你家裡
    開槍，你的家在哪裡及車子幾部我都知道，你最好把錢準備
    好，等我通知你」等語，恐嚇乙○○交付二十萬元，乙○○
    因而心生畏懼，遂於十六時許甲○○再次來電時，同意於十
    八時許在桃園縣大溪鎮神牛觀光區前交付現金，後甲○○與
    廖增全復將地點改為桃園縣大溪鎮○○里○○道路往觀音亭
    方向五百公尺處路旁垃圾架之路燈下，俟於同年月十八日十
    九時三十分許，廖增全載同甲○○、廖韻禎及林菊春（廖韻
    禎、林菊春已另為不起訴處分）至前揭地點前往取款時，為
    埋伏之員警當場查獲而未遂。
三、處罰條文：刑法第二十八條、第二百十六條、第二百十條、
    第五十六條、第三百三十九條第一項、第三百四十六條第三
    項、第一項、第二十六條前段、第二百十九條、第五十一條
    第五款，罰金罰鍰提高標準條例第一條前段。
四、協商判決除有刑事訴訟法第四百五十五條之四第一項第一款
    於本訊問程序終結前，被告撤銷協商合意或檢察官撤回協商
    聲請者；第二款被告協商之意思非出於自由意志者；第四款
    被告所犯之罪非第四百五十五條之二第一項所定得以聲請協
    商判決者；第六款被告有其他較重之裁判上一罪之犯罪事實
    者；第七款法院認應諭知免刑或免訴、不受理者情形之一，
    及違反同條第二項「法院應於協商合意範圍內為判決；法院
    為協商判決所科之刑，以宣告緩刑或二年以下有期徒刑、拘
    役或罰金為限」之規定者外，不得上訴。
五、如有前項得上訴之情形者，得自收受判決送達之日起十日內
    ，向本院提出上訴書狀，上訴於第二審法院。
六、本案經檢察官蔡孟利到庭執行職務。
中    華    民    國    95    年    1     月    26    日
                      臺灣桃園地方法院刑事第一庭
                                  書記官  劉晨輝
                                  法  官  王耀興
以上正本證明與原本無異。
                                  書記官  劉晨輝
中    華    民    國    95    年    1     月    26    日
附論罪科刑依據之法條：
中華民國刑法第216條
(行使偽造變造或登載不實之文書罪)
行使第二百十條至第二百十五條之文書者，依偽造、變造文書或
登載不實事項或使登載不實事項之規定處斷。
中華民國刑法第210條
(偽造變造私文書罪)
偽造、變造私文書，足以生損害於公眾或他人者，處五年以下有
期徒刑。
中華民國刑法第219條
(沒收之特例)
偽造之印章、印文或署押，不問屬於犯人與否，沒收之。
中華民國刑法第339條
(普通詐欺罪)
意圖為自己或第三人不法之所有，以詐術使人將本人或第三人之
物交付者，處五年以下有期徒刑、拘役或科或併科一千元以下罰
金。
以前項方法得財產上不法之利益或使第三人得之者，亦同。
前二項之未遂犯罰之。
中華民國刑法第346條
(單純恐嚇罪)
意圖為自己或第三人不法之所有，以恐嚇使人將本人或第三人之
物交付者，處六月以上五年以下有期徒刑，得併科一千元以下罰
金。
以前項方法得財產上不法之利益，或使第三人得之者，亦同。
前二項之未遂犯罰之。


司法院資訊處製作；財團法人民間司法改革基金會備份。
